臺灣基隆地方法院刑事判決　　　　　　　 96年度易字第795號
公　訴　人　臺灣基隆地方法院檢察署檢察官
被　　　告　己○○
上列被告因妨害公務等案件，經檢察官提起公訴（96年度偵字第
5230號），本院判決如下：
    主  文
己○○對於公務員依法執行職務時，施強暴，累犯，處有期徒刑
陸月，如易科罰金，以新臺幣壹仟元折算壹日。
被訴毀損部分，公訴不受理。
    事  實
一、前案紀錄：
    己○○前因(甲)違反毒品危害防制條例案件，經臺灣宜蘭地方
    法院以90年度訴字第388 號判決有期徒刑八月、五月，應執
    行有期徒刑一年確定；(乙)違反毒品危害防制條例案件（轉讓
    第一級毒品），經臺灣高等法院以93年度上訴字第848 號判
    決有期徒刑一年七月確定，並由最高法院以94年度臺非字第
    217 號判決撤銷而改處有期徒刑一年六月確定；(丙)違反槍砲
    彈藥刀械管制條例案件，經本院以94年度訴字第198 號判決
    有期徒刑一年二月確定；(丁)違反毒品危害防制條例案件，經
    本院以94年度訴字第323 號判決有期徒刑一年二月確定。所
    犯(甲)(乙)二案，經臺灣高等法院以94年度聲字第1213號裁定應
    執行有期徒刑二年四月確定；所犯(丙)(丁)二案，則由本院以96
    年度聲減字第327 號裁定各減其刑期二分之一，暨合併定其
    執行刑為有期徒刑一年一月確定。嗣上開各罪復經合併計算
    執行期間，而甫於民國96年7 月20日執行完畢。
二、本案事實：
    己○○於96年10月10日下午4 時10分左右，駕駛ZZ-7908 號
    自用小客車1 輛，搭載其女友廖嘉萍暨攜帶第一級毒品海洛
    因1 包（驗餘後淨重17.97 公克；所涉違反毒品危害防制條
    例部分，業經本院另案以96年度訴字第927 號判決有期徒刑
    十一月在案），車抵基隆市○○街387 號前方而停駛該處；
    乃適遇巡邏途中因警網通報「ZZ-7908 號自用小客車狀欲進
    行毒品交易」而趕抵上址查察之基隆市警察局第二分局偵查
    隊小隊長甲○○及偵查佐丙○○。己○○見甲○○、丙○○
    2 人上前阻其去路並擬對其盤檢查問，猛然思及自己隨身攜
    帶而持有第一級毒品海洛因1 包（驗餘後淨重17.97 公克）
    ，遂於情急心虛之下，萌生駕駛車輛竄逃之念，明知甲○○
    、丙○○2 人均為依法執行職務之公務員，猶基於對彼2 人
    施以強暴之故意，駕駛ZZ-7908 號自用小客車搭載反應未及
    之廖嘉萍（按：本案並無積極證據足認廖嘉萍與己○○互有
    犯意之聯絡及其行為之分擔），逕自朝甲○○、丙○○之所
    在位置加速急駛，而擬藉由對依法執行職務之公務員施以強
    暴之方式，達其突圍離去以隱匿自己持有毒品行藏之目的，
    終致閃避未及之甲○○受有頭部外傷併頭皮擦傷及血腫，右
    肩擦傷，右膝、右足、右小腿擦傷，左足擦傷，下背壓痛等
    傷害（惟傷害部分則未據甲○○提出告訴）；惟丙○○則因
    閃避得宜而幸未受傷。己○○見己衝撞突圍未果，乃隨之更
    異其車輛逃竄之動線，繼而或駕駛車輛向前衝撞辛○○停放
    在旁之7465-LQ 號自用小貨車車尾部位（所涉毀損部分業據
    辛○○撤回告訴，詳如後述），或駕駛車輛分別向後衝撞戊○○停放在旁之OSS-796 號機車（所涉毀損部分業據戊○○
    撤回告訴，詳如後述）及庚○○停放其旁之LR3-457 號機車
    （所涉毀損部分業據庚○○撤回告訴，詳如後述）。甲○○
    、丙○○2 人見勢危厄，遂依警械使用條例對己○○舉槍喝
    稱：「警察，別動，再動就要開槍」，丙○○更同時對空鳴
    槍（1 響）以資示警；乃己○○猶一意孤行並擬駕駛車輛續
    為衝撞路旁人、車，甲○○、丙○○2 人見狀，遂分持警用
    手槍朝己○○駕駛車輛之輪胎部位連續擊發10顆子彈（其中
    1 顆並彈跳貫穿該車右前車門而誤中乘客廖嘉萍之右腳腳踝
    ）；其間，適遇乙○○駕駛FB-577號基隆市公車途經該處，
    並誤與停放路旁之7465-LQ 自用小貨車對己○○駕駛車輛形
    成包夾之勢，甲○○、丙○○2 人方得趁隙上前制伏並逮捕
    猶作困獸鬥之己○○其人。
三、案經辛○○、戊○○、庚○○告訴暨基隆市警察局第二分局
    移送臺灣基隆地方法院檢察署檢察官偵查起訴。
    理  由
一、法院組織之說明
    查刑事訴訟法第二百八十四條之一：「除簡式審判程序、簡
    易程序及第三百七十六條第一款、第二款所列之罪之案件外
    ，第一審應行合議審判。」業於本案繫屬（96年12月6 日）
    以前經公布施行。兼以本案起訴罪名，核與刑事訴訟法第三
    百七十六條第一款、第二款之規定相符，是其當有首開規定
    之適用，即其法院組織應為獨任審判無誤。
二、有罪部分
  (一)本案事實之認定
    上開事實業據被告己○○於本院審理時坦承不諱，並經證人
    甲○○、丙○○於檢察官偵查中暨本院審理時；證人廖嘉萍
    於警詢暨偵查中；證人辛○○、戊○○、庚○○於警詢中證
    述無誤，且有甲○○之診斷證明書、現場照片、基隆市○○○道路交通事故現場草圖及辛○○、戊○○、庚○○出具之
    車輛受損照片及修復估價單附卷足佐。綜上，堪認被告於本
    院審理時之任意性自白，與事實相符，可以採信。從而，本
    案事證明確，被告如本判決事實欄所載之妨害公務犯行，應
    堪認定。
  (二)論罪科刑之部分
  1.核被告如本判決事實欄二之所為，係犯刑法第一百三十五條
    第一項之妨害公務執行罪。
  2.被告查有如本判決事實欄一所載之犯罪科刑及刑之執行情形
    ，此有臺灣高等法院被告前案紀錄表在卷可稽，其於有期徒
    刑執行完畢後，五年以內，故意再犯本起最重本刑有期徒刑
    以上之罪，為累犯，應依刑法第四十七條第一項規定加重其
    刑。
  3.本院審酌被告犯罪之動機、目的、手段，對公務員施以強暴
    行止之乖張，兼以坦承己過而表悔悟之犯後態度等一切情狀
    ，量處如主文所示之刑，併諭知易科罰金之折算標準。又犯
    罪在96年4 月24日以前，且所犯復非「中華民國九十六年罪
    犯減刑條例第三條第一項所列各罪，併經宣告死刑、無期徒
    刑或逾有期徒刑一年六月之刑」者，方得適用中華民國九十
    六年罪犯減刑條例第二條第一項之減刑規定。茲本案被告實
    行犯罪之時間，既係96年10月10日，詳如前述，則其當與旨
    揭減刑要件不符，而無從邀此減刑之寬典。從而，本案尚不
    在應適用中華民國九十六年罪犯減刑條例第二條第一項第三
    款規定予以減刑之列，併此指明。
三、公訴不受理之部分
  (一)公訴意旨另以：被告如本判決事實欄二所載，或駕駛車輛向
    前衝撞告訴人辛○○停放在旁之7465-LQ 號自用小貨車車尾
    部位，或駕駛車輛分別向後衝撞告訴人戊○○停放在旁之OS
    S-796 號機車，及告訴人庚○○停放其旁之LR3-457 號機車
    ，因認被告就此亦涉犯刑法第三百五十四條之毀損罪嫌云云
    。
  (二)按告訴乃論之罪，告訴人於第一審辯論終結前得撤回告訴；
    又告訴經撤回者，應諭知不受理之判決，刑事訴訟法第二百
    三十八條第一項、第三百零三條第三款分別定有明文。
  (三)查被告被訴毀損案件，公訴人認併係觸犯刑法第三百五十四
    條之毀損罪嫌，依同法第三百五十七條規定，須告訴乃論。
    茲因告訴人辛○○、戊○○、庚○○業已當庭撤回本案告訴
    ，參諸本院審判筆錄所載內容自明。按諸首開說明，爰逕為
    不受理判決之諭知。
據上論斷，應依刑事訴訟法第二百八十四條之一、第二百九十九
條第一項前段、第三百零三條第三款，刑法第一百三十五條第一
項、第四十七條第一項、第四十一條第一項前段，刑法施行法第
一條之一，判決如主文。
本案經檢察官丁○○到庭執行職務。
中　　華　　民　　國　　96　　年　　12　　月　　19　　日
                  刑事第四庭法　官　王慧惠
以上正本證明與原本無異。
如不服本判決應於收受本判決後10日內向本院提出上訴書狀，其
未敘述上訴理由者，並得於提起上訴後10日內向本院補提理由書
狀（均須按他造當事人之人數附繕本）「切勿逕送上級法院」。
中　　華　　民　　國　　96　　年　　12　　月　　19　　日
                            書記官  王一芳
附錄論罪法條：
刑法第135條第1項
對於公務員依法執行職務時，施強暴脅迫者，處 3 年以下有期徒
刑、拘役或 3 百元以下罰金。
